# 关于金融资产填列问题

提问人：kw0915 时间：2010-06-26 21:41:06
委托贷款在非金融企业的资产负债表中应如何填列，如果金融资产分类目前很多放到持有至到期投资，个人觉得不够严谨，请各位提出高见

回答人：chenyiwei
回复 楼主 kw0915 的帖子这个问题本版面已经讨论过多次，你可以搜索一下本版面。